【裁判字號】    90,易,576
【裁判日期】    901205
【裁判案由】    違反毒品危害防制條例
【裁判全文】
臺灣基隆地方法院刑事判決                            九十年度易字第五七六號
    公  訴  人  臺灣基隆地方法院檢察署檢察官
    被      告  甲○○
右列被告因違反毒品危害防制條例案件，經檢察官提起公訴（九十年度毒偵字第一二
四二號），本院判決如左：
    主  文
甲○○施用第二級毒品，處有期徒刑捌月，扣案之第二級毒品安非他命陸小包（毛重
陸點貳公克）均沒收銷燬之。
    事  實
一、甲○○（原名蔡瑞麟）前分別因施用第二級毒品安非他命案件，先後二次經觀察
    、勒戒後，均認無繼續施用毒品之傾向，由臺灣基隆地方法院檢察署檢察官各於
    民國八十八年三月二十九日、八十九年六月二十八日，以八十八年度偵字第一九
    八七號、八十九年度毒偵字第一四六三號為不起訴處分確定。嗣其復於九十年三
    月一日晚間十時許，施用第二級毒品安非他命，經本院以九十年度毒聲字第四七
    四號裁定送強制戒治，並經上開檢察署檢察官以九十年度毒偵字第四三一號聲請
    簡易判決處刑，嗣經本院於九十年四月十日以九十年度基簡字第二三三號刑事簡
    易判決判處有期徒刑三月，該判決於同年五月二十一日確定，迄未執行。詎其不
    知悛悔，復於九十年八月一日下午，在其基隆市○○區○○路七一之三號住處內
    ，以將安非他命置放於玻璃球內加熱產生煙霧，加以吸食之方式，施用第二級毒
    品安非他命一次，為警於九十年八月三日上午六時，在基隆市○○街、正榮街口
    查獲，並扣得第二級毒品安非他命六小包（毛重六點二公克）。
二、案經基隆市警察局第二分局報告臺灣基隆地方法院檢察署檢察官偵查起訴。
    理  由
一、訊據被告甲○○於本院調查審理中坦承其於九十年八月一日下午施用第二級毒品
    安非他命一次之情不諱，而其為警查獲時所採集之尿液，經基隆市衛生局及法務
    部調查局檢測，均呈甲基安非他命陽性反應，有基隆市衛生局九十基衛檢字第一
    ○四七五號檢驗成績書及法務部調查局九十年十一月十二日陸(一)字第九○○七
    三七二六號檢驗通知書各一紙在卷可憑，復有扣案之第二級毒品安非他命六小包
    （毛重六點二公克）可資為證，足證被告之自白與事實相符。次查被告曾二次因
    施用毒品經裁定送觀察、勒戒，認無繼續施用毒品傾向，經檢察官為不起訴處分
    ，此有不起訴書處分書影本二紙存卷可按。顯見被告為三犯以上施用第二級毒品
    ，事證明確，被告犯行堪可認定，應依法論科。
二、按安非他命係第二級毒品，毒品危害防制條例第二條第二項第二款分別定有明文
    。查被告於右揭時、地，非法施用第二級毒品安非他命，核其所為，係犯毒品危
    害防制條例第十條第二項之施用第二級毒品罪，其持有第二級毒品之低度行為，
    應為施用第二級毒品之高度行為所吸收，不另論以持有第二級毒品罪。爰審酌被
    告多次施用毒品，毫無決心加以戒除，此雖屬個人自殘行為，然考量被告甫因施
    用第二級毒品安非他命經法院判處有期徒刑三月確定，未幾即繼續施用第二級毒
    品安非他命，缺乏法治觀念，顯見被告自制能力甚差，易受外界影響，亟需較長
    時間與原有生活環境隔離，方足以斷絕施用毒品之傾向等一切情狀，量處如主文
    所示之刑，以示儆懲。
三、扣案之第二級毒品安非他命六小包（毛重六點二公克），因屬違禁物，不問屬於
    犯人與否，均應宣告沒收銷燬；至玻璃管一支，非屬專供施用毒品之器具，業經
    本院當庭勘驗查明無訛（本院九十年十一月八日訊問筆錄參照），除被告否認為
    其所有之物，復查無其他積極證據足認係被告所有且供本件犯罪所用之物，爰不
    另為沒收之諭知。
四、又被告之自白為證據之一種，須非出於強暴、脅迫、利誘、詐欺或其他不正之方
    法，且與事實相符者，方得採為證據，故被告雖經自白，仍應調查其他必要之證
    據，以察其與事實是否相符，苟無法證明其與事實相符，根本即失其證據之證明
    力，不得採為判斷事實之根據（最高法院四十六年臺上字第八○九號判例意旨參
    照）。另第二級毒品安非他命成分之檢出與其施用方式、施用量、個人代謝情況
    、採尿時間與檢測儀器之精密度等諸多因素有關，惟經施用進入體內，百分之九
    十之施用劑量會在三至四日內由尿液排出，此有卷附法務部調查局九十年四月十
    二日陸(一)字第九○一三三三三五號函可佐。查公訴意旨雖以被告基於概括犯意
    ，自九十年七月二十七日起至同年八月三日上午六時之前四日內止，連續施用第
    二級毒品安非他命，惟被告初於警訊中供稱其自九十年七月二十四日起，至同年
    八月一日止之該段期間內均有施用安非他命，然於九十年八月三日之檢察官偵查
    中，則改稱約一星期前開始施用安非他命，嗣於本院調查審理中則供稱僅有在九
    十年八月一日下午施用安非他命一次，前後之自白顯有不一，自須調查其他必要
    證據，以查明是否與事實相符。經查卷內積極事證即前揭尿液檢驗報告，僅足以
    證明被告於九十年八月三日晚間七時三十分許採尿前之四日內某時，曾有施用第
    二級毒品安非他命之行為，核與被告於本院審理中供稱其於九十年八月一日下午
    施用安非他命一次之自白相符，此外即查無其他積極證據足認被告另有公訴意旨
    所指自九十年七月二十七日起連續施用安非他命之行為，本諸「罪證有疑，利歸
    被告」之證據裁判法則，應認被告於本院審理中之自白始與事實相符。是有關公
    訴意旨所指被告自九十年七月二十七日起，至同年八月三日上午六時之前四日內
    某時止，連續施用安非他命乙節（扣除前揭認定被告於九十年八月一日下午施用
    安非他命一次），因不能證明被告犯罪，原應為無罪之諭知，惟公訴意旨認此部
    分與上開論罪科刑部分有連續犯之裁判上一罪關係，爰不另為無罪之諭知，附此
    敘明。
五、據上論斷，應依刑事訴訟法第二百九十九條第一項前段，毒品危害防制條例第十
    條第二項、第十八條第一項，判決如主文。
本案經檢察官黃士元到庭執行職務。
中      華      民      國      九十    年      十二      月    五      日
                                  臺灣基隆地方法院刑事第二庭
                                      審判長法  官    邱志平
                                            法  官    王翠芬
                                            法  官    楊皓清
右正本證明與原本無異。
對於本件判決如有不服，應於收受送達後十日內，向本院提出上訴書狀，上訴於臺灣
高等法院，並按他造當事人之人數附具繕本。
                                            書記官    邱李和
中      華      民      國      九十    年      十二      月    六      日
附錄論罪法條
毒品危害防制條例第十條第二項：
施用第二級毒品者，處三年以下有期徒刑。


司法院資訊處製作；財團法人民間司法改革基金會備份。
